【裁判字號】    92,小上,55
【裁判日期】    920603
【裁判案由】    給付仲介費等
【裁判全文】
臺灣桃園地方法院民事裁定                          九十二年度小上字第五五號
    上  訴  人  好力國際股份有限公司
                （原名：好力國際有限公司）
    法定代理人  黃杲傑
    被  上訴人   PASCUA.
右當事人間請求給付仲介費事件，上訴人對於中華民國九十二年四月十一日本院中壢
簡易庭九十一年度壢小字第八二一號第一審判決提起上訴，本院裁定如左：
    主    文
上訴駁回。
第二審訴訟費用新台幣肆佰零壹元由上訴人負擔。
    理    由
一、按對於小額程序之第一審裁判，得上訴或抗告於管轄之地方法院，其審判以合議
    行之，對於前項第一審裁判之上訴或抗告，非以其違背法令為理由，不得為之，
    民事訴訟法第四百三十六條之二十四定有明文；又為貫徹小額程序之簡速性，避
    免因當事人於上訴程序提出新事實及證據而延滯訴訟，小額事件之第二審法院原
    則上應按第一審之訴訟資料，審核其訴訟程序及判決內容有無違背法令，當事人
    於第一審言詞辯論終結前未曾提出之訴訟資料，不得再行提出，此亦為民事訴訟
    法第四百三十六條之二十八明定小額事件之當事人於第二審程序不得提出新攻擊
    或防禦方法之規定。復依同法第四百三十六條之三十二第二項規定，第四百六十
    八條、第四百六十九條第一款至第五款於小額事件之上訴程序準用之，而依同法
    第四百六十八條規定，判決不適用法規或適用不當者，為違背法令，判決有同法
    第四百六十九條所列各款情形之一者，為當然違背法令。另按同法第四百三十六
    條之二十五規定，上訴狀內應記載上訴理由，表明下列各款事項：(一)原判決所違
    背之法令及其具體內容；(二)依訴訟資料可認為原判決有違背法令之具體事實，是
    提起小額程序第二審上訴，如依民事訴訟法第四百六十八條規定，以原判決有不
    適用法規或適用法規不當為上訴理由時，其上訴狀或理由書應有具體之指摘，並
    揭示該法規之條項或其內容，若係成文法以外之法則，應揭示該法則之旨趣，倘
    為司法院解釋、或本院之判例，則應揭示該判解之字號或其內容，如依民事訴訟
    法第四百六十九條所列各款事由為提起上訴者，其上訴狀或理由書，應揭示合於
    該款之事實，上訴狀或理由書如未依此項方法表明，即難認為已對第一審判決之
    違背法令有具體指摘，其上訴自難認為合法（最高法院七十一年台上字第三一四
    號判例可資參照）。
二、本件上訴意旨略以：上訴人因不服鈞院九十一年度壢小字第八二一號民事判決，
    特聲明上訴等語。
三、查原判決綜合被上訴人提出之本票、欠款總表、計算表等證物，復經原審依職權
    向我國駐菲國代表處函詢該國八十七年至九十年間關於規範我國人力仲介業者仲
    介該國人民至我國工作可請求之酬金及收費標準之法令結果，認定本件仲介契約
    既係在被上訴人之自由意志下所簽訂，自屬有效成立，被上訴人應依約履行等語
    ，認上訴人之主張為真實，判命被上訴人應給付上訴人新台幣（下同）二萬五千
    二百元及自民國九十一年七月二十六日起至清償日止，按年息百分之五計算之利
    息，並就上訴人勝訴部分依職權宣告假執行，並無不合。況上訴人並未具體表明
    原審判決有何不適用法規、適用法規不當或民事訴訟法第四百六十九條各款之情
    形，難認對該判決之如何違背法令已有具體之指摘，依首揭說明，應認其上訴為
    不合法，應予駁回。
四、次查，法院為訴訟費用之裁判時，應確定其費用額，民事訴訟法第四百三十六條
    之三十二第一項準用同法第四百三十六條之十九第一項定有明文。本件上訴人支
    出之第二審訴訟費用，詳依後附計算書確定為如主文第二項所示金額，應由上訴
    人負擔，附此敘明。
五、據上論結，本件上訴為不合法，依民事訴訟法第四百三十六條之三十二第二項、
    第四百四十四條第一項、第九十五條、第七十八條、第四百三十六條之十九第一
    項裁定如主文。
中      華      民      國    九十二    年      六      月      三      日
                                        臺灣桃園地方法院民事第一庭
~B法      官  陳清怡
右為正本係照原本作成
本件不得抗告
中      華      民      國    九十二    年      六      月      三      日
~B書  記  官  周育義
附表：
~F0
~T40
┌──────────────────────────┐
│計算書：                                            │
├──┬─────────┬─────────────┤
│編號│項             目 │金  額  （  新  台  幣 ） │
├──┼─────────┼─────────────┤
│ 一 │第二審裁判費      │231元                     │
├──┼─────────┼─────────────┤
│ 二 │第二審送達郵票費  │170元                     │
├──┴─────────┴─────────────┤
│                          合計為：401元             │
└──────────────────────────┘


司法院資訊處製作；財團法人民間司法改革基金會備份。
